【裁判字號】    98,審訴,2915
【裁判日期】    980831
【裁判案由】    毒品危害防制條例
【裁判全文】
臺灣高雄地方法院刑事判決            98年度審訴字第2915號
公  訴  人  臺灣高雄地方法院檢察署檢察官
被      告  乙○○
上列被告因毒品危害防制條例案件，檢察官提起公訴（98年度毒
偵字第3378號）後，被告就被訴事實為有罪陳述，經本院告知簡
式審判程序意旨且聽取公訴人及被告之意見後，本院合議裁定由
受命法官獨任依簡式審判程序審理，判決如下：
    主  文
乙○○施用第一級毒品，累犯，處有期徒刑柒月，扣案之第一級
毒品海洛因壹包（驗前淨重零點壹參柒公克，驗後淨重零點壹貳
柒公克），沒收銷燬之。又施用第二級毒品，累犯，處有期徒刑
參月，扣案之第二級毒品甲基安非他命壹包（驗前淨重零點壹陸
玖公克，驗後淨重零點壹陸零公克），沒收銷燬之。應執行有期
徒刑捌月，扣案之第一級毒品海洛因壹包（驗前淨重零點壹參柒
公克，驗後淨重零點壹貳柒公克）及第二級毒品甲基安非他命壹
包（驗前淨重零點壹陸玖公克，驗後淨重零點壹陸零公克），均
沒收銷燬之。
    事  實
一、乙○○前於民國88年間因施用毒品案件，經臺灣臺南地方法
    院以裁定送觀察、勒戒後，因認有繼續施用毒品之傾向，另
    以裁定令入戒治處所施以強制戒治，嗣歷經停止戒治及撤銷
    停止戒治後，於89年5月24日戒治期滿執行完畢，並經臺灣
    臺南地方法院檢察署檢察官以89年度戒毒偵字第361號為不
    起訴處分確定。復於上開強制戒治執行完畢釋放後5年內之
    93 年間再犯施用毒品案件，並經上開法院以93年度訴字第
    1080 號判處有期徒刑7月確定，於94年10月21日縮刑期滿執
    行完畢。詎仍不知悔改，復分別基於施用第一級毒品海洛因
    及第二級毒品甲基安非他命之犯意，於98年4 月25日下午，
    在其位於高雄市○鎮區鎮○路22巷4 號之租處內，先以將第
    一級毒品海洛因摻水放入針筒內注射之方式，施用第一級毒
    品海洛因1 次；同日稍後，復將甲基安非他命放入香煙內點
    燒烤之方式，施用第二級毒品甲基安非他命1 次。嗣於98年
    4 月25日20時許，在高雄市○鎮區○○路與福祥街口，因乙
    ○○騎乘機車高速通過而為警攔查，乙○○並於警方未發覺
    其施用及持有第一級毒品海洛因及第二級毒品甲基安非他命
    之前，主動坦承持有毒品及施用犯行並交付第一級毒品海洛
    因1 包（驗前淨重0.137 公克，驗後淨重0.127 公克）及第
    二級毒品甲基安非他命1 包（驗前淨重0.169 公克，驗後淨
    重0.160 公克），另經其同意採尿送驗後，結果呈甲基安非
    他命及嗎啡陽性反應，始悉上情。
二、案經高雄市政府警察局保安警察大隊報請臺灣高雄地方法院
    檢察署檢察官偵查起訴。
    理  由
一、本件被告乙○○所犯為死刑、無期徒刑、最輕本刑為3 年以
    上有期徒刑以外之罪，其於準備程序中就被訴事實為有罪之
    陳述，經本院告知簡式審判程序之旨，並聽取當事人意見後
    ，合議庭認宜進行簡式審判程序，爰依刑事訴訟法第273 條
    之1 第1 項規定，裁定本件由受命法官獨任進行簡式審判程
    序，合先敘明。
二、前揭事實，業據被告乙○○於警偵訊及本院審理中坦承不諱
    ；又其為警查獲時所採尿液經送檢驗結果，呈嗎啡及甲基安
    非他命之陽性反應，有嫌疑人尿液採證代碼對照表及高雄市
    立凱旋醫院濫用藥物尿液檢驗報告各1 份在卷可稽；另扣案
    之白色粉末2 小包，經送鑑驗結果，分別含有海洛因及甲基
    安非他命成分（海洛因驗前淨重0.137 公克，驗後淨重0.12
    7 公克、甲基安非他命驗前淨重0.169 公克，驗後淨重0.16
    0 公克）等情，有高雄市立凱旋醫院98年5 月11日高市凱醫
    驗字第10048 號及98年6 月6 日高市凱醫驗字第10177 號濫
    用藥物成品檢驗鑑定書2 紙在卷可稽。此外，復有第一、二
    級毒品各1 包扣案可資佐憑，被告自白與事實相符。本件事
    證明確，被告犯行應堪認定。
三、核被告所為，係犯毒品危害防制條例第10條第1項之施用第
    一級毒品罪及同條第2項之施用第二級毒品罪。其持有海洛
    因、甲基安非他命之低度行為，應為施用之高度行為所吸收
    ，不另論罪。又被告前曾因施用毒品案件，經臺灣臺南地方
    法院以93年度訴字第1080號判處有期徒刑7 月，並於94年10
    月21日執行完畢等情，有臺灣高等法院被告前案紀錄表1 份
    在卷可稽，其於上開有期徒刑執行完畢後5 年內，再故意犯
    本件有期徒刑之罪，為累犯，應依刑法第47條第1 項規定，
    加重其刑。被告於警方未發覺其持有海洛因及甲基安非他命
    之前，主動交付海洛因及甲基安非他命各1 包，並坦承施用
    犯行，而願接受裁判之事實，有證人甲○○於本院審理時之
    證述可參，堪認符合自首之要件，應依刑法第62條前段之規
    定，減輕其刑。刑有加重減輕事由時，先加後減之。爰審酌
    被告前曾多次施用毒品，然仍未戒除毒癮，顯見其意志不堅
    ，惟念其施用毒品之行為，究屬戕害自己身心，尚未危害他
    人，並於查獲時主動交付毒品並坦承施用犯行，犯罪後態度
    尚佳等一切情狀，分別量處如主文所示之刑，並定應執行之
    刑。扣案之第一級毒品海洛因及第二級毒品甲基安非他命各
    1 包，經鑑驗分別含有海洛因及甲基安非他命成分等情，業
    如前述，均應依毒品危害防制條例第18條第1 項前段之規定
    ，不問屬於被告與否，均沒收銷燬之；其包裝袋因殘留微量
    毒品，而無析離之實益，爰視同毒品整體，併依前開規定沒
    收銷燬之。至鑑驗耗損部分既已滅失，毋庸宣告沒收銷燬，
    併此敘明。
據上論斷，應依刑事訴訟法第273 條之1 第1 項、第299 條第1
項前段，毒品危害防制條例第10條第1 項、第2 項、第18條第1
項前段，刑法第11條、第47條第1 項、第62條前段、第71條第1
項、第51條第5 款，判決如主文。
本件案經檢察官黃齡慧到庭執行職務
中    華    民    國    98    年    8     月    31    日
                  刑事第十庭    法  官    黃蕙芳
以上正本證明與原本無異。
如不服本判決應於收受判決後10日內向本院提出上訴書狀，並應
敘述具體理由。其未敘述上訴理由者，應於上訴期間屆滿後20日
內向本院補提理由書(均須按他造當事人之人數附繕本)「切勿逕
送上級法院」。
中    華    民    國    98    年    8     月    31    日
                                 書記官   黃振祐
附錄本判決論罪科刑之法條
毒品危害防制條例第10條第1項
施用第一級毒品者，處6月以上5年以下有期徒刑。
毒品危害防制條例第10條第2項
施用第二級毒品者，處3年以下有期徒刑。


司法院資訊處製作；財團法人民間司法改革基金會備份。
